【裁判字號】    98,訴緝,20
【裁判日期】    981202
【裁判案由】    毒品危害防制條例
【裁判全文】
臺灣宜蘭地方法院刑事判決              98年度訴緝字第20號
公  訴  人  臺灣宜蘭地方法院檢察署檢察官
被      告  甲○○
                    （另案在臺灣宜蘭監獄執行中）
上列被告因毒品危害防制條例案件，經檢察官提起公訴（97年度
毒偵字第1026號），本院判決如下：
    主  文
甲○○施用第一級毒品，累犯，處有期徒刑柒月；又施用第二級
毒品，累犯，處有期徒刑伍月。應執行有期徒刑拾月。
    事  實
一、甲○○前因施用毒品案件，經本院以87年度毒聲字第74號裁
    定送觀察、勒戒，於民國87年11月19日執行完畢後，認無繼
    續施用毒品傾向，由臺灣宜蘭地方法院檢察署檢察官以87年
    度偵緝字第180號為不起訴處分確定；再因施用毒品案件，
    經本院以88年度毒聲字第515號裁定送觀察、勒戒，於觀察
    、勒戒執行完畢後，認有繼續施用毒品傾向，經本院以88年
    度毒聲字第819號裁定送強制戒治，於89年1月21日停止強制
    戒治出所，而該次施用毒品犯行，經本院於89年1月3日，以
    88年度宜簡字第185號刑事判決判處有期徒刑3月，於95年1
    月1日執行完畢出監；又因施用毒品案件，經本院以94年度
    毒聲字第267號裁定送觀察、勒戒，於觀察、勒戒執行完畢
    後，認有繼續施用毒品傾向，經本院以95年度毒聲字第134
    號裁定送強制戒治，於96年7月24日停止強制戒治出所，由
    臺灣宜蘭地方法院檢察署檢察官以96年度戒毒偵字第13號為
    不起訴處分確定；另因幫助施用毒品案件，經本院於97年3
    月3日，以96年度訴字第210號刑事判決判處有期徒刑3月確
    定，於97年7月30日執行完畢出監；又因施用毒品案件，經
    本院於97年10月9日，以97年度宜簡字第361號刑事判決判處
    有期徒刑4月確定。
二、詎甲○○猶不知悔改，(一)基於施用第一級毒品海洛因（下稱
    海洛因）之犯意，於97年11月14日凌晨12時2分許往前回溯
    24小時內某日時，在不詳地點，以不詳方式施用海洛因1次
    ；(二)另基於施用第二級毒品甲基安非他命（下稱甲基安非他
    命）之犯意，於97年11月12日晚間某時，在宜蘭縣羅東博愛
    醫院附近租屋處，以將甲基安非他命置於玻璃球內燒烤吸食
    煙霧之方式，施用甲基安非他命1次。嗣其於97年11月13日
    晚間11時35分經警通知接受尿液調驗，於97年11月14日凌晨
    12時2分許採集其尿液送鑑定之結果，呈嗎啡及甲基安非他
    命陽性反應。
三、案經宜蘭縣政府警察局羅東分局報請臺灣宜蘭地方法院檢察
    署檢察官偵查起訴。
    理  由
一、訊據被告甲○○於本院審理中，僅坦承前開施用甲基安非他
    命犯行，惟矢口否認有施用海洛因犯行。經查：被告為警於
    98年11月14日凌晨12時2分許為警採集尿液送鑑定之結果，
    呈嗎啡及甲基安非他命陽性反應，有宜蘭縣政府警察局羅東
    分局應受尿液採驗人尿液檢體採集送驗紀錄表，及慈濟大學
    濫用藥物檢驗中心出具之檢驗總表在卷可證。又按諸一般人
    服用毒品海洛因後經人體代謝，約30分鐘後會在尿液中檢驗
    出嗎啡，百分之八十的代謝物，會在24小時內排出，但如果
    吸食量較大或代謝較慢者，72小時內仍有可能自尿液中測出
    微量嗎啡反應，有法務部調查局92年8月18日調科壹字第092
    62609080號函附卷可稽，是被告既係於前開時、地經採尿送
    驗，其尿液經鑑定呈嗎啡陽性反應，則被告於上開採尿時間
    往前回溯24小時內之某日時，應有在不詳處所施用海洛因。
    又被告前因施用毒品案件，經本院以87年度毒聲字第74號裁
    定送觀察、勒戒，於87年11月19日執行完畢後，認無繼續施
    用毒品傾向，由臺灣宜蘭地方法院檢察署檢察官以87年度偵
    緝字第180號為不起訴處分確定，再因施用毒品案件，經本
    院以88年度毒聲字第515號裁定送觀察、勒戒，於觀察、勒
    戒執行完畢後，認有繼續施用毒品傾向，經本院以88年度毒
    聲字第819號裁定送強制戒治，於89年1月21日停止強制戒治
    出所，而該次施用毒品犯行，經本院以88年度宜簡字第185
    號刑事判決判處有期徒刑3月，又因施用毒品案件，經本院
    以94年度毒聲字第267號裁定送觀察、勒戒，於觀察、勒戒
    執行完畢後，認有繼續施用毒品傾向，經本院以95年度毒聲
    字第134號裁定送強制戒治，於96年7月24日停止強制戒治出
    所，由臺灣宜蘭地方法院檢察署檢察官以96年度戒毒偵字第
    13號為不起訴處分確定，又因施用毒品案件，經本院以97年
    度宜簡字第361號刑事判決判處有期徒刑4月確定，有卷附臺
    灣高等法院被告前案紀錄表可參。依上所述，本件事證明確
    ，被告前開所辯要屬卸責之詞，不足採信，其施用海洛因及
    甲基安非他命犯行堪以認定，應依法論科。
二、查海洛因、甲基安非他命分別為毒品危害防制條例第2條第2
    項第1、2款所規定之第一、二級毒品，不得擅自施用，核被
    告前開施用海洛因、甲基安非他命之行為，分別係犯毒品危
    害防制條例第10條第1項施用第一級毒品罪，及同條第2項施
    用第二級毒品罪。被告施用行為前持有海洛因、甲基安非他
    命之低度行為，分別為其施用之高度行為所吸收，均不另論
    罪。被告所犯上開2罪，犯意各別，行為互殊，應予分論併
    罰。查被告前因施用毒品案件，經本院以88年度宜簡字第18
    5號刑事判決判處有期徒刑3月，於95年1月1日執行完畢出監
    ，另因幫助施用毒品案件，經本院以96年度訴字第210號刑
    事判決判處有期徒刑3月確定，於97年7月30日執行完畢出監
    ，有卷附臺灣高等法院被告前案紀錄表可按，其受有期徒刑
    之執行完畢，5年內再犯法定刑有期徒刑以上之上開2罪，為
    累犯，均依法加重其刑。爰審酌被告前經毒品危害防制條例
    觀察、勒戒及強制戒治等程序，再經本院就其施用毒品犯行
    判處有期徒刑後，竟再犯本件施用毒品犯行，惟念其坦承犯
    行，態度良好及施用情形等一切情狀，就其所犯上開2罪分
    別量處如主文所示之刑，並定其應執行之刑，以示懲儆。
據上論斷，應依刑事訴訟法第299條第1項前段，毒品危害防制條
例第10條第1項、第2項，刑法第11條前段、第47條第1項、第51
條第5款，判決如主文。
本案經檢察官陳嘉瑜到庭執行職務
中    華    民    國    98    年    12    月    2     日
                  刑事第四庭審判長法  官  林楨森
                                  法  官  蔡仁昭
                                  法  官  辜漢忠
以上正本證明與原本無異。
如不服本判決應於收受送達後十日內向本院提出上訴書狀，並應
敘述具體理由；其未敘述上述理由者，應於上訴期間屆滿後二十
日內向本院補提理由書(均須按他造當事人之人數附繕本)「切勿
逕送上級法院」。
                                  書記官  許麗汝
中    華    民    國    98    年    12    月    3     日
附錄本案論罪科刑法條：
毒品危害防制條例第10條
施用第一級毒品者，處 6 月以上 5 年以下有期徒刑。
施用第二級毒品者，處 3 年以下有期徒刑。


司法院資訊處製作；財團法人民間司法改革基金會備份。
